臺灣臺中地方法院刑事判決
110年度訴字第2433號
公  訴  人  臺灣臺中地方檢察署檢察官
被      告  劉紘瑋


選任辯護人  周復興律師
被      告  張竣瑞


選任辯護人  周仲鼎律師
上列被告因違反毒品危害防制條例案件，經檢察官提起公訴（11
0年度偵字第36871號）及移送併辦(111年度偵字2406號)，本院
判決如下：
    主    文
劉紘瑋犯附表編號1至7「宣告刑」欄所示之罪，各處該欄所示之
刑。扣案附表一編號1、3所示毒品(含包裝袋)，均沒收銷燬;扣
案附表一編號8所示手機及附表一編號17所示現金，均沒收。附
表編號1至6所示有期徒刑部分，應執行有期徒刑伍年參月。
張竣瑞犯附表編號1至6「宣告刑」欄所示之罪，各處該欄所示之
刑。扣案附表一編號14所示手機及附表一編號18所示現金，均沒
收。應執行有期徒刑伍年陸月。
    犯罪事實
一、劉紘瑋、張竣瑞於民國110年4月20日前某日起，加入其他姓
    名年籍不詳成年男子所組成販毒集團，共同基於販賣第三級
    毒品愷他命以營利之犯意聯絡，由劉紘瑋、張竣瑞2人以每
    日輪值特定時段(如上午9時至晚間9時)後交接工作手機、毒
    品標的及駕駛車輛之輪班方式，擔任出面交易毒品之工作(
    即俗稱之毒品「小蜜蜂」)，共同利用通訊軟體「微信」暱
    稱「萊萊租車」、「太陽餅」、「經典遊戲代儲」等帳號向
    不特定人發送販毒訊息等方式，對外招攬兜售愷他命，待與
    不特定人連繫毒品交易事宜後，再由值班擔任「小蜜蜂」之
    劉紘瑋或張竣瑞，持自該集團不詳成員取得之第三級毒品愷
    他命，於約定交易時、地，駕車前往進行販毒交易，之後，
    再由前往交易之劉紘瑋或張竣瑞回報販毒交易情形，使集團
    成員了解盈利狀況，以便朋分販毒所得，而共同進行下列販
    毒交易:
　㈠於110年4月20日下午4時44分許，經洪家莉透過通訊軟體微信
    與微信匿稱「萊萊租車」帳號連繫毒品交易事宜後，即由輪
    值「小蜜蜂」之劉紘瑋，於同日下午5時22分許，駕駛車牌
    號碼000-0000號自用小客車，前往臺中市北屯區興安路1段3
    21巷口前，待洪家莉開啟車門進入該車後，再將第三級毒品
    愷他命1包販售交付予洪家莉，並向洪家莉收取販毒價金8,0
    00元。嗣洪家莉甫向劉紘瑋購得上開毒品而下車後，於同日
    下午5時42分許，在臺中市○○區○○路0段000號前，為警查獲
    ，並主動交付上開甫購得之第三級毒品愷他命1包(驗餘淨重
    3.7096公克)。
　㈡於110年4月20日某時點，經林昕宇透過通訊軟體微信與微信
    匿稱「萊萊租車」帳號連繫毒品交易事宜後，即由輪值「小
    蜜蜂」之劉紘瑋，於同日下午6時許，駕駛車牌號碼000-000
    0號自用小客車，前往臺中市○區○○○路000號前，待林昕宇開
    啟車門進入該車後，再將第三級毒品愷他命1包販售交付予
    林昕宇，並向林昕宇收取販毒價金8,000元。嗣林昕宇甫向
    劉紘瑋購得上開毒品而下車後，於同日下午6時16分許，在
    臺中市○區○○○路000號前，為警查獲，並主動交付上開甫購
    得之第三級毒品愷他命1包(驗餘淨重3.7185公克)。
　㈢經張軒泓透過通訊軟體微信與微信匿稱「太陽餅」帳號連繫
    毒品交易事宜後，即由輪值「小蜜蜂」之張竣瑞，於110年8
    月8日晚間11時50許，駕駛車牌號碼0000-00號自用小客車，
    前往臺中市○○區○○路0段000○00號前，待張軒泓開啟車門進
    入該車後，再將第三級毒品愷他命1包(約2公克)販售交付予
    張軒泓，並向張軒泓收取販毒價金5,500元。
　㈣於110年10月11日中午12時55分許起，經廖國發透過通訊軟體
    微信與微信匿稱「經典遊戲代儲」帳號連繫毒品交易事宜後
    ，即由輪值「小蜜蜂」之張竣瑞，於同日下午2時20許，駕
    駛車牌號碼000-0000號自用小客車，前往臺中市○區○○○路00
    0號前，待廖國發開車門進入該車後，再將第三級毒品愷他
    命1包販售交付予廖國發，並向廖國發收取販毒價金7,000元
    。嗣廖國發甫向張竣瑞購得上開毒品而下車後，於同日下午
    2時40分許，在臺中市南區美村路2段與懷寧街口，為警查獲
    ，並主動交付上開甫購得之第三級毒品愷他命1包(驗餘淨重
    3.7369公克)。
　㈤於110年10月27日下午6時許，經黃思梅之男友覃宏義透過通
    訊軟體微信與微信匿稱「經典遊戲代儲」帳號連繫毒品交易
    事宜後，即由輪值「小蜜蜂」之劉紘瑋，於同日下午6時10
    許，駕駛車牌號碼0000-00號自用小客車，前往臺中市○○區○
    ○路0段000號前，待受覃宏義所託出面交易之黃思梅開啟車
    門進入該車後，再將第三級毒品愷他命2包販售交付予黃思
    梅，並向黃思梅收取販毒價金14,000元。嗣黃思梅甫向劉紘
    瑋購得上開毒品而下車後，於同日下午6時30分許，在臺中
    市○○區○○路0段000號前，為警查獲，並主動交付上開甫購得
    之第三級毒品愷他命2包(毛重共8公克)。
　㈥經吳育慈透過友人王譽與張竣瑞連繫毒品交易事宜後，張竣
    瑞即於110年10月底某時點，前往吳育慈位於臺中市○區○○街
    00號12樓之3現居處內，將第三級毒品愷他命1包(毛重約4公
    克)販售交付予吳育慈，並向吳育慈收取販毒價金6,500元。
二、劉紘瑋另基於持有第二級毒品甲基安非他命、裸頭草辛、大
    麻之犯意，於110年11月7日前某時，在臺中市南屯區大觀路
    之某停車場內，向年籍不詳之成年男子購買含有甲基安非他
    命、裸頭草辛成分之蝙蝠標誌毒咖啡包7包(純度均小於1%，
    不計算純質淨重)及大麻1包等毒品而持有之。嗣於110年11
    月7日下午1時55分，經警持搜索票至劉紘瑋位在臺中市○○區
    ○○路0段000號8樓之5租屋處搜索，扣得如附表一編號1至12
    號所示蝙蝠標誌咖啡包7包(起訴書誤載為8包，應予更正)、
    大麻1包、蘋果標誌毒咖啡包1包（內含第三級毒品，惟純度
    小於1%，不計算純質淨重）、愷他命2包、愷他命1罐等物，
    並於該處B4地下室扣得附表一編號13所示車輛;另於110年11
    月7日下午1時5分許，在臺中市○區○○街00號12樓之3，經警
    拘獲張竣瑞，並自張竣瑞扣得附表一編號14所示手機1支，
    復於110年11月7日下午3時19分，經警持搜索票至張竣瑞位
    在臺中市○○區○○路0段000巷00弄00號5樓509室租屋處搜索，
    扣得附表一編號15至16所示現金、手機等物，而查獲上情。
三、案經臺中市政府警察局第二分局報告臺灣臺中地方檢察署檢
    察官偵查起訴。
    理    由
一、證據能力
    本判決認定事實所引用之被告以外之人於審判外之言詞或書
    面證據等供述證據，公訴人及被告、辯護人在本庭審理時均
    同意作為證據使用，復經本庭審酌認該等證據之作成無違法
    、不當或顯不可信之情況，依刑事訴訟法第159條之5第1項
    規定，均有證據能力；又本案認定事實引用之卷內其餘非供
    述證據，並無證據證明係公務員違背法定程序取得，依同法
    第158條之4規定反面解釋，亦均有證據能力。
二、認定犯罪事實所憑證據及理由
  ㈠上揭犯罪事實，業經被告劉紘瑋於警詢時、偵查中、本院訊
    問時、準備程序及審理時坦承不諱(見偵36871卷2P51至59、
    P65至66、本院卷P41至44、P92至93、P169至170），被告張
    竣瑞於警詢時、偵查中、本院訊問時坦承犯罪事實一㈢、㈣、
    ㈥犯行(見偵36871卷2P19至33、P39至42、P35至38)，並於本
    院準備程序及審理時坦承犯罪事實一㈠至㈥犯行(見本院卷P93
    、P169至170)，且就犯罪事實一㈠部分，有證人洪家莉於警
    詢時之證述可按(見偵36871卷1P237至241、他卷P89至97)，
    及監視器錄影翻拍照片及蒐證照片(附件7)、證人洪家莉相
    關資料即路口監視器翻拍照片及毒品等照片（附件1-1）、
    臺中市政府警察局第二分局扣押筆錄及扣押物品目錄表、衛
    生福利部草屯療養院110年4月28日草療鑑字第1100400360號
    鑑驗書(見偵36871卷1P183、P243、P245至253、P261)、蒐
    證影像(洪家莉)、車輛詳細資料報表(BDY-5607號自用小客
    車)、臺中市政府警察局第二分局指認犯罪嫌疑人紀錄表（
    洪家莉指認劉紘瑋）、通訊軟體通話紀錄（萊萊租車與洪家
    莉）(見他卷P39至41、P75、P99至101、P111)附卷可佐;就
    犯罪事實一㈡部分，有證人林昕宇於警詢時及偵查中之證述
    可按(見偵36871卷1P265至269、他卷P257至258)，及監視器
    錄影翻拍照片及蒐證照片(附件8)、證人林昕宇相關資料即
    臺中市政府警察局第二分局扣押筆錄及扣押物品目錄表、衛
    生福利部草屯療養院110年4月28日草療鑑字第1100400359號
    鑑驗書、路口監視器翻拍照片及毒品等照片（附件1-2）(見
    偵36871卷1P184至185、P271至275、P285、P289)、蒐證影
    像(林昕宇)、車輛詳細資料報表（BDY-5607號自用小客車)(
    見他卷P41至43、P75) 附卷可佐;就犯罪事實一㈢部分，有證
    人張軒泓於警詢時及偵查中之證述可按(見偵36871卷1P291
    至293、他卷P281至282)，及監視器錄影翻拍照片及蒐證照
    片(附件11)、證人張軒泓相關資料即指認犯罪嫌疑人紀錄表
    、路口監視器翻拍等照片（附件5）(見偵36871卷1P193至19
    5、P295至298、P299至300)、車輛詳細資料報表（1969-R9
    號自用小客車)(見他卷P77)附卷可佐;就犯罪事實一㈣部分，
    有證人廖國發於警詢時及偵查中之證述可按（見偵36871卷1
    P307至312、他卷P287至289)，及監視器錄影翻拍照片及蒐
    證照片(附件12)、證人廖國發相關資料即路口監視器及證人
    廖國發之手機翻拍照片（附件6）、衛生福利部草屯療養院1
    10年10月20日草療鑑字第1101000247號鑑驗書（見偵36871
    卷1P197至213、P315至317、P325);就犯罪事實一㈤部分，有
    證人覃宏義於警詢時之證述，及證人黃思梅於警詢時及偵查
    中之證述可按(見偵36871卷1P329至339、P351至356、他卷P
    293至295)，以及監視器錄影翻拍照片及蒐證照片(附件10)
    、臺中市政府警察局第二分局扣押筆錄及扣押物品目錄表(
    見偵36871卷1P187至192、P357至361)附卷可佐;就犯罪事實
    一㈥部分，有證人吳育慈於警詢時及偵查中之證述可按(見偵
    36871卷1P371至375、偵36871卷2P73至74)，及監視器翻拍
    等照片（見偵36871卷1P458至460)附卷可佐;就犯罪事實二
    部分，有附表一編號1、3所示毒品扣案可佐。此外，復有被
    告2人電話初驗照片、逮捕及毒品照片、手機截圖(張竣瑞)
    、手機截圖(劉紘瑋)(見偵36871卷1P215至221、P223至235
    、P447至452、P453至456)、被告張竣瑞隨身攜帶之扣案手
    機載圖照片、被告劉紘瑋查扣工作機截圖照片(見偵2406卷1
    PP277至280)附卷，及附表一編號2、4至16所示毒品、手機
    等物扣案為證。足認被告2人上開任意性自白與事實相符，
    堪予採信。
　㈡按多數人出於自己共同犯罪之意思，彼此分工協力共同實現
    犯罪行為，互為補充而完成犯罪，即多數行為人基於犯意聯
    絡與行為分擔者，為共同正犯，學說上稱之為「功能性的犯
    罪支配」；在功能性犯罪支配概念下，多數人依其角色分配
    共同協力參與構成要件的實現，其中部分行為人雖未參與構
    成要件行為之實行，但其構成要件以外行為對於犯罪目的實
    現具有不可或缺之地位，仍可成立共同正犯(最高法院101年
    度台上字第5199號判決意旨參照)。查被告2人於110年4月20
    日本案首次販毒前即加入本案販毒集團，以每日輪值特定時
    段後交接工作手機、毒品標的及駕駛車輛之輪班方式，擔任
    毒品「小蜜蜂」工作，並使用相同通訊軟體「微信」暱稱「
    萊萊租車」、「太陽餅」、「經典遊戲代儲」等帳號，對外
    招攬兜售愷他命等情，為被告2人所供認(見偵36871卷2P51
    至59、P65至66、本院卷P92至93、P170)，可見被告彼此間
    對於毒品交易目的之實現，均係相互提供毒品交易標的之不
    可獲缺協力，及相互提供值班時最新交易毒品訊息、連絡手
    機、駕駛車輛等助力;再者，依被告劉紘瑋扣案手機(即附表
    一編號8所示手機)截圖，顯示「(備忘錄)9/18:總56 9、百(
    按指被告張竣瑞)-6、我-4、補2、凱-1。9/19:70-6、總56 
    5、剩29、百-6、我-3、補2。...」、「(【還錢還錢】群組
    匿稱【L】之人)欠的重新統計1次，包含記你們自己的，清
    風:10/16 7000*1 百、10/18 7000*1 百、....」、「(【還
    錢啊幹】群組匿稱【L】之人)帳以後不要拖過三天，舊的已
    結束了，這樣我難對帳，...」等訊息(見偵36871卷1P215至
    219)，被告張竣瑞扣案手機(附表一編號14所示手機)截圖，
    顯示「(備忘錄)10/2。總數...、大樹紀1、青風紀1、阿偉1
    、一百回6600、偉回13200。...」等訊息(見偵36871卷1P22
    1)，亦可發現被告2人會紀錄各成員交易毒品情形，被告2人
    所屬販毒集團亦會在手機通訊軟體群組內進行販毒交易對帳
    ，是被告2人及所屬販毒集團不詳成員間對於非由自己出面
    之販毒交易亦具犯意聯絡。依此，足見被告2人對非由自己
    出面之販毒交易(即被告劉紘瑋就犯罪事實一㈢、㈣、㈥部分，
    被告張竣瑞就犯罪事實一㈠、㈡、㈤部分)，均有行為分擔及犯
    意聯絡情形，自均應成立共同正犯，被告劉紘瑋之辯護人辯
    稱依被告2人供述內容，被告2人係各自販毒營利，僅係輪班
    交接毒品，對於非自己出面販毒部分，不應成立共同正犯之
    情，尚無可採。
　㈢又按販賣毒品之所謂販賣行為，係行為人基於營利之目的，
    而販入或賣出毒品而言。販賣毒品者，其主觀上須有營利之
    意圖，且客觀上有販賣之行為，即足構成，至於實際上是否
    已經獲利，則非所問。即於有償讓與他人之初，係基於營利
    之意思，並著手實施，而因故無法高於購入之原價出售，最
    後不得不以原價或低於原價讓與他人時，仍屬販賣行為，必
    也始終無營利之意思，而以原價或低於原價有償讓與他人，
    方難謂為販賣行為，而僅得以轉讓罪論處（最高法院93年度
    台上字第1651號判決要旨參照）。查被告2人已供認販賣每
    包愷他命(約4公克)，可獲取400元之利潤等情(見本院卷P92
    至93)，足見被告2人均係為賺取販毒價差利益，故而共同為
    本案販毒犯行，是被告2人就本案販毒犯行，均具營利之意
    圖甚明。
  ㈣綜上所述，本案事證明確，被告上開犯行洵堪認定，應依法
    論罪科刑。
三、論罪科刑
  ㈠罪名及罪數
　⒈核被告劉紘瑋、張竣瑞就犯罪事實一㈠至㈥所為，均係犯毒品
    危害防制條例第4條第3項之販賣第三級毒品罪。渠2人販賣
    第三級毒品前，持有第三級毒品之數量，並無確切證據證明
    達毒品危害防制條例第11條第5項規定處罰持有第三級毒品
    純質淨重5公克以上之標準，尚不另成罪，附此敘明。又被
    告2人與所屬販毒集團不詳成員間就此部分犯行，有犯意聯
    絡及行為分擔，應依刑法第28條規定，論以共同正犯。
　2.核被告劉紘瑋就犯罪事實二所為，則係犯毒品危害防制條例
    第11條第2項之持有第二級毒品罪。
  3.被告劉紘瑋就犯罪事實一㈠至㈥及犯罪事實二犯行，被告張竣
    瑞就犯罪事實一一㈠至㈥犯行，均犯意各別，行為互殊，均應
    分論併罰。
　4.移送併辦事實與起訴事實為同一事實，為起訴效力範圍所包
    括，本院自得一併審理，附此敘明。
　㈡刑之加重及減輕
　1.被告劉紘瑋前因詐欺案件，經臺灣苗票地方法院以108年度
    苗簡字第12787號判處有期徒刑3月確定，於109年5月20日執
    行完畢乙節，有臺灣高等法院被告前案紀錄表附卷可稽，其
    於該有期徒刑執行完畢後5年內故意再犯本案有期徒刑以上
    之罪，為累犯，又其於受上開案件處罰後再犯本案，顯見其
    對刑罰之反應力薄弱，若予以加重最低本刑，並無使其所受
    之刑罰超過其所應負擔罪責或使其人身自由因此遭受過苛侵
    害之情形，參照釋字第775號大法官解釋意旨，應依刑法第4
    7條第1項之規定，加重其本案刑度。
　2.被告劉紘瑋就犯罪事實一㈠至㈥犯行，及被告張竣瑞就犯罪事
    實一㈢、㈣、㈥犯行，於偵查及審判中均自白犯行，均應依毒
    品危害防制條例第17條第2項之規定，減輕其刑。起訴書雖
    認被告劉紘瑋偵查中否認犯罪事實一㈢、㈣、㈥之共同販毒犯
    行，惟依被告劉紘瑋於110年12月6日警詢時起即坦認以輪班
    交接方式與被告張竣瑞共同對外販毒行為(見偵36871卷1P55
    )，且此後即未再更異其供述或有否認共同販毒情形，是被
    告劉紘瑋於警詢時既已坦認上開輪班共同販毒行為，且未再
    有明確否認共同販毒情形，自應認被告劉紘瑋於偵查中就此
    部分共同販毒犯行，亦已為自白，附此敘明。
　3.又按刑之量定，為求個案裁判之妥當性，法律固賦予法院裁
    量權，但此項裁量權之行使，除應依刑法第57條規定，審酌
    行為人及其行為等一切情狀，為整體之評價，並應顧及比例
    原則與平等原則，使罪刑均衡，輕重得宜，以契合社會之法
    律感情。又刑法第59條規定犯罪之情狀可憫恕者，得酌量減
    輕其刑，其所謂「犯罪之情狀」，與同法第57條規定科刑時
    應審酌之一切情狀，並非有截然不同之領域，於裁判上酌減
    其刑時，應就犯罪一切情狀（包括同法第57條所列舉之10款
    事項），予以全盤考量，審酌其犯罪有無可憫恕之事由（即
    有無特殊之原因與環境，在客觀上足以引起一般同情，以及
    宣告法定低度刑，是否猶嫌過重等等），以為判斷。又刑法
    第59條所規定之酌量減輕其刑，係裁判上之減輕，必以犯罪
    之情狀顯可憫恕，認為科以最低度刑仍嫌過重者，始有其適
    用。如別有法定減輕之事由者，應優先適用法定減輕事由減
    輕其刑後，猶嫌過重時，方得為之（最高法院98年度台上字
    第6342號判決意旨參照）。而同為販賣毒品之人，其原因動
    機不一，犯罪情節未必相同，或有大盤毒梟者，亦有中、小
    盤之分，甚或僅止於吸毒者友儕間為求互通有無之有償轉讓
    者亦有之，其販賣行為所造成危害社會之程度自屬有異。於
    此情形，倘依其情狀處以較輕之徒刑，即足以懲儆，並可達
    防衛社會之目的者，自非不可依客觀之犯行與主觀之惡性二
    者加以考量其情狀，是否有可憫恕之處，適用刑法第59條之
    規定酌量減輕其刑，期使個案裁判之量刑，能斟酌至當，符
    合比例原則。經查，被告張竣瑞就犯罪事實一㈠、㈡、㈤之販
    毒犯行，固係無視國家對於杜絕毒品危害之禁令，而應予非
    難，惟考量其於本案犯行前並無犯罪之前科素行，於此部分
    犯行經起訴後，亦已坦認犯行，尚具悔意，且其就此部分犯
    行亦非出面交易之行為人，參與程度與被告劉紘瑋相較，相
    對較低，又其係擔任階層較低之販毒集團「小密蜂」工作，
    與集團操縱人相較，惡性程度亦屬較低，是依其素行情形、
    犯後態度、此部分犯行之參予程度等情節，倘依毒品危害防
    制條例第4條第3項規定，科以法定最低刑度有期徒刑7年，
    不免過苛，在客觀上足以引起一般人之同情，尚堪憫恕，爰
    依刑法第59條規定，就其此部分犯行，酌量減輕其刑。至被
    告劉紘瑋就犯罪事實一㈠至㈥犯行，及被告張竣瑞就犯罪事實
    一㈢、㈣、㈥犯行，經依毒品危害防制條例第17條第2項規定減
    輕後，其最低本刑為有期徒刑3年6月(如依累犯規定加重，
    最低法定刑法度為3年7月)，核與渠2人此部分犯行情狀之罪
    責所應科處刑度，已屬相當，並無情輕法重情形，尚無刑法
    第59條規定之適用，附此敘明。
　4.被告劉紘瑋就犯罪事實一㈠至㈥犯行，有上開認定之加重及減
    輕事由，爰依刑法第71條第1項規定，先加重後減之。　
　5.另本案並無因被告2人供述，而查獲其他正犯或共犯之情形
    ，有臺灣臺中地方檢察署111年2月15日中檢謀實110偵36871
    字第1119016148號函暨附件（查上手）及臺中市政府警察局
    第二分局111年2月15日中市警二分偵字第1110005929號函暨
    附件（查上手）在卷為憑(見本院卷P145至147、P149至151)
    ，是被告2人本案犯行均無毒品危害防制條例第17條第1項規
    定之適用，亦附此敘明。　
　㈢量刑　
    爰以被告之責任基礎，審酌：1.被告2人不思守法自制，循
    正當途徑獲取所需，竟為獲取不法利益，鋌而走險販賣毒品
    予他人施用，助長毒品散布，危害社會治安及國民健康甚鉅
    ，是渠2人販毒犯行顯有不該，自應予非難。2.被告劉紘瑋
    無故非法持有第二級毒品，危害社會秩序，並助長毒品散布
    ，其此部分所為亦有所不該，應予非難。3.被告2人於偵、
    審中各自坦認犯行之情形，並均於偵查中如數自動繳扣如附
    表一編號17、18所示本案犯罪所得之犯後態度。3.被告2人
    自陳之智識程度、家庭經濟狀況（見本院卷P173），既各次
    販毒價量、各自犯後態度、參與程度及持有毒品數量等一切
    情狀，分別量處如主文所示之刑，並就得易科罰金之有期徒
    刑部分，諭知易科罰金之折算標準，且就不易科罰金之有期
    徒刑部分，審酌渠2人就此部分之犯行時間相近、手段雷同
    等情事而為整體評價，分別定其應執行刑，以示懲戒。
四、沒收
　㈠按「查獲之第一級、第二級毒品及專供製造或施用第一級、
    第二級毒品之器具，不問屬於犯罪行為人與否，均沒收銷燬
    之」，毒品危害防制條例第18條第1項前段定有明文。經查:
　1.被告劉紘瑋就犯罪事實二犯行所持有而經警扣案附表一編號
    1、3所示之毒咖啡包7包、大麻1包，經送鑑驗，分別檢出第
    二級毒品甲基安非他命、裸頭草辛等成分或第二級毒品四氫
    大麻酚成分，有附表一編號1、3所示扣押物品目錄表、鑑驗
    書在卷為證，是該等扣案毒品，應依毒品危害防制條例第18
    條第1項前段規定，於其犯行項下，宣告沒收銷燬。又該等
    毒品包裝袋上殘留之微量毒品，依現今科技水準尚難以完全
    離析，是包裝袋應視為毒品之一部分，爰一併宣告沒收銷燬
    。
　2.自被告劉紘瑋扣案附表一編號2、4、5所示毒咖啡包、愷他
    命等物，被告劉紘瑋已否認與其本案犯行有關，亦無確切證
    據證明與被告2人本案犯行有所關連，尚無從於本判決宣告
    沒收，附此敘明。
  ㈡次按犯毒品危害防制條例第4條至第9條、第12條、第13條或
    第14條第1項、第2項之罪者，其供犯罪所用之物，不問屬於
    犯罪行為人與否，均沒收之。又供犯罪所用、犯罪預備之物
    或犯罪所生之物，屬於犯罪行為人者，得沒收之。毒品危害
    防制條例第19條第1項、刑法第38條第2項前段分別定有明文
    。經查:
　1.扣案附表一編號8所示之手機1支，係被告劉紘瑋所有，並供
    其本案販毒犯行所用乙節，為其所供認(見本院卷P170)，而
    扣案附表一編號14所示手機1支，係被告張竣瑞所有，其上
    並存有販毒記帳訊息，顯係供其本案販毒犯行所用之物乙節
    ，有被告張竣瑞之供述可按(見本院卷P170)，並有該手機截
    圖照片附卷為證(見偵36871卷1P221)，是該等扣案手機，應
    依上開規定，分別於被告2人犯行項下，宣告沒收。
　2.自被告劉紘瑋扣案附表一編號6、7、9、10、11、13所示白
    色試劑粉、磅秤、手機、鎮暴槍、夾鏈袋、自用小客車等物
    ，及自被告張竣瑞扣案附表一編號16所示手機，並無證據證
    明與被告2人本案犯行有關，自不得於本判決宣告沒收，附
    此敘明。
  ㈢又按犯罪所得，屬於犯罪行為人者，沒收之，刑法第38條之1
    第1項前段定有明文。查被告劉紘瑋因出面進行犯罪事實一㈠
    、㈡、㈤犯行而各取得8,000元、8,000元、14,000元(共計3萬
    元)之販毒價金，被告張竣瑞則因出面進行犯罪事實一㈢、㈣
    、㈥犯行而各取得5,500元、7,000元、6,500元(共計19,000
    元)之販毒價金等情，已如前述，而被告2人於經查獲後已分
    別主動繳扣附表一編號17、18所示之上開犯罪所得，有有附
    表一編號17、18所示之扣押物品清單在卷為證，是該等扣案
    犯罪所得，應依上開規定，分別於被告2人犯行項下，宣告
    沒收。至自被告2人扣案附表一編號12、15所示現金，於被
    告2人自動繳扣上開犯罪所得後，已難認與渠2人本案犯行有
    關，自不得宣告沒收，附此敘明。
　㈣上開沒收宣告併執行之。　　
據上論斷，應依刑事訴訟法第299條第1項前段，毒品危害防制條
例第4條第3項、第11條第2項、第17條第2項、第18條第1項前段
、第19條第1項，刑法第11條、第28條、第47條第1項、第59條、
第41條第1項前段、第51條第5款、第38條第2項前段、第38條之1
第1項前段、第40條之2第1項，判決如主文。
本案經檢察官林俊杰提起公訴及移送併辦，檢察官林卓儀到庭執
行職務。 
中　　華　　民　　國　　111 　年　　 3 　　月　 9 　　日
                  刑事第二庭  審判長法  官 陳淑芳 
                                    法  官 徐煥淵
　　　　　　　　　　　　　　　　　　法  官 王振佑             
以上正本證明與原本無異。
如不服本判決應於收受判決後20日內向本院提出上訴書狀，並應
敘述具體理由；其未敘述上訴理由者，應於上訴期間屆滿後20日
內向本院補提理由書（均須按他造當事人之人數附繕本）「切勿
逕送上級法院」。
                                   書記官  王淑燕
中　　華　　民　　國　　111 　年　　3 　　月　　9 　　日
附表:
編號 犯罪事實 宣告刑 1 犯罪事實一㈠ 劉紘瑋共同犯販賣第三級毒品罪，累犯，處有期徒刑肆年參月。 張竣瑞共同犯販賣第三級毒品罪，處有期徒刑肆年貳月。 2 犯罪事實一㈡ 劉紘瑋共同犯販賣第三級毒品罪，累犯，處有期徒刑肆年參月。 張竣瑞共同犯販賣第三級毒品罪，處有期徒刑肆年貳月。 3 犯罪事實一㈢ 劉紘瑋共同犯販賣第三級毒品罪，累犯，處有期徒刑參年玖月。 張竣瑞共同犯販賣第三級毒品罪，處有期徒刑參年拾壹月。 4 犯罪事實一㈣ 劉紘瑋共同犯販賣第三級毒品罪，累犯，處有期徒刑參年拾月。 張竣瑞共同犯販賣第三級毒品罪，處有期徒刑肆年壹月。 5 犯罪事實一㈤ 劉紘瑋共同犯販賣第三級毒品罪，累犯，處有期徒刑肆年玖月。 張竣瑞共同犯販賣第三級毒品罪，處有期徒刑肆年捌月。 6 犯罪事實一㈥ 劉紘瑋共同犯販賣第三級毒品罪，累犯，處有期徒刑參年拾月。 張竣瑞共同犯販賣第三級毒品罪，處有期徒刑肆年。 7 犯罪事實二 劉紘瑋犯持有第二級毒品罪，累犯，處有期徒刑參月，如易科罰金，以新臺幣壹仟元折算壹日。 
附表一:
編號 扣案物 是否沒收 1 蝙蝠標誌咖啡包7包(驗餘總淨重2.3207公克) 註: 有扣押物品目錄表(見偵36871卷1P93至94)、衛生福利部草屯療養院110年11月19日草療鑑字第1101100282號鑑驗書、衛生福利部草屯療養院110年11月24日草療鑑字第1101100283號鑑驗書(見偵36781卷2P77至78、P79至82)、扣押物品清單(111年度安保字第107號)(見偵2406卷2P85)附卷為證。 是 2 蘋果標誌咖啡包1包(驗餘淨重1.0849公克) 註: 有扣押物品目錄表(見偵36871卷1P93至94)、衛生福利部草屯療養院110年11月24日草療鑑字第1101100283號鑑驗書(見偵36781卷2P79至82)、扣押物品清單(111年度安保字第108號)(見偵2406卷2P105)附卷為證。 否 3 大麻1包(驗餘淨重0.7328公克) 註: 有扣押物品目錄表(見偵36871卷1P93至94)、衛生福利部草屯療養院110年11月24日草療鑑字第1101100283號鑑驗書(見偵36781卷2P79至82)、扣押物品清單(111年度毒保字第33號)(見偵2406卷2P27)附卷為證。 是 4 愷他命2包(驗餘淨重共149.0250公克，純度<1%，不計算純質淨重) 註: 有扣押物品目錄表(見偵36871卷1P93至94)、衛生福利部草屯療養院110年11月24日草療鑑字第1101100283號鑑驗書(見偵36781卷2P79至82)、扣押物品清單(111年度安保字第108號)(見偵2406卷2P105)附卷為證。 否 5 愷他命1罐(驗餘淨重2.0478公克，純質淨重1.7413公克) 註: 有扣押物品目錄表(見偵36871卷1P93至94)、衛生福利部草屯療養院110年11月24日草療鑑字第1101100283號鑑驗書(見偵36781卷2P79至82)、扣押物品清單(111年度安保字第108號)(見偵2406卷2P105)附卷為證。 否 6 白色試劑粉1包(驗餘淨重48.4431公克，未檢出毒品成分) 註: 有扣押物品目錄表(見偵36871卷1P93至94)、衛生福利部草屯療養院110年11月24日草療鑑字第1101100283號鑑驗書(見偵36781卷2P79至82)、扣押物品清單(111年度保管字第417號)(見偵2406卷2P59)附卷為證。 否 7 磅秤2台 註: 有扣押物品目錄表(見偵36871卷1P93至94)、扣押物品清單(111年度保管字第417號)(見偵2406卷2P59)附卷為證。 否 8 紅色IPHONE手機1支 註: 有扣押物品目錄表(見偵36871卷1P93至94)、扣押物品清單(111年度保管字第417號)(見偵2406卷2P59)附卷為證。 是 9 黑色IPHONE手機1支 註: 有扣押物品目錄表(見偵36871卷1P93至94)、扣押物品清單(111年度保管字第417號)(見偵2406卷2P59)附卷為證。 否 10 鎮暴槍1把(未達具殺傷力標準) 註: 有扣押物品目錄表(見偵36871卷1P93至94)附卷為證。 否 11 夾鏈袋5包 註: 有扣押物品目錄表(見偵36871卷1P93至94)、內政部警政署刑事警察局110年12月16日刑鑑字第1108028980號鑑定書(見偵36871卷2P129至134)、扣押物品清單(111年度保管字第417號)(見偵2406卷2P59)附卷為證。 否 12 現金4萬元 註: 有扣押物品目錄表(見偵36871卷1P93至94)、扣押物品清單(111年度保管字第280號)(見偵2406卷2P53)附卷為證。 否 13 車牌號碼000-0000號自用小客車1台 註: 有扣押物品目錄表(見偵36871卷1P101)附卷為證。 否 14 IPHONE XS手機1支 註: 有扣押物品目錄表(見偵36871卷1P155)、扣押物品清單(111年度保管字第417號)(見偵2406卷2P59)附卷為證。 是 15 現金5,500元 註: 有扣押物品目錄表(見偵36871卷1P141)、扣押物品清單(111年度保管字第279號)(見偵2406卷2P47)附卷為證。 否 16 IPHONE手機1支 註: 有扣押物品目錄表(見偵36871卷1P141)、扣押物品清單(111年度保管字第417號)(見偵2406卷2P59)附卷為證。 否 17 現金3萬元(劉紘瑋主動繳扣) 註: 有扣押物品清單(110年度扣保字第122號)(見偵36871卷2P121)附卷為證。 是 18 現金19,000元(張竣瑞主動繳扣) 註: 有扣押物品清單(110年度扣保字第115號)(見偵36871卷2P103)附卷為證。 是 
附錄論罪科刑法條:
毒品危害防制條例第4條第3項
製造、運輸、販賣第三級毒品者，處 7 年以上有期徒刑，得併
科新臺幣 1 千萬元以下罰金。
毒品危害防制條例第11條第2項
持有第二級毒品者，處 2 年以下有期徒刑、拘役或新臺幣 20
萬元以下罰金。